臺灣臺北地方法院刑事判決　　　　　　　100年度易字第567號
公　訴　人　臺灣臺北地方法院檢察署檢察官
被　　　告　鄭添貴
　　　　　　左婷
上列被告因賭博案件，經檢察官聲請簡易判決處刑（100年度偵
字第1309號），本院受理後（100年度簡字第608號），認不宜逕
以簡易判決處刑，改依通常程序審理，並判決如下：
    主  文
鄭添貴、左婷在公眾得出入之場所賭博財物，各處新臺幣壹萬伍
仟元，如易服勞役，均以新臺幣壹仟元折算壹日。
    事  實
一、鄭添貴及左婷於民國99年10月7日零時許，在黃世明所租用
    （黃世明所涉犯意圖營利提供賭博場所、賭博及非法剝奪行
    動自由等罪嫌，由本院另案審理中），附近攤販皆得進入，
    位於臺北市○○區○○街16巷38號2樓之公眾得出入場所，
    利用麻將為賭具，以新臺幣（下同）2,000元為底，每臺200
    元，輪流作莊之方式，與黃世明及真實姓名年籍不詳綽號「
    阿仁」之成年男子賭博財物。嗣於同日5時許，因黃世明懷
    疑鄭添貴及左婷詐賭，遂強令鄭添貴賠償，並將鄭添貴押至
    新北市○○區○○街14巷8號其妹鄭賜金之住處，要求鄭賜
    金簽發本票賠償，鄭賜金發覺有異報警處理，始循線查悉上
    情。
二、案經新北市政府警察局土城分局報告臺灣臺北地方法院檢察
    署檢察官偵查聲請簡易判決處刑。
    理  由
一、證據能力事項:
    按被告以外之人於審判外之言詞或書面陳述，除法律有規定
    者外，不得作為證據；又被告以外之人於審判外之陳述，雖
    不符合同法第159條之1至第159條之4之規定，但經當事人於
    審判程序同意作為證據，法院審酌該言詞陳述或書面陳述作
    成時之情況，認為適當者，亦得為證據。當事人、代理人或
    辯護人於法院調查證據時，知有第159條第1項不得為證據之
    情形，而未於言詞辯論終結前聲明異議者，視為有前項之同
    意，刑事訴訟法第159條第1項及第159條之5分別定有明文。
    本判決以下所引用之被告以外之人於審判外之陳述，雖屬傳
    聞證據，惟當事人均不爭執，且未於言詞辯論前聲明異議，
    本院審酌下列證據資料製作時之情況，尚無違法不當及證明
    力明顯過低之瑕疵，亦認為以之作為證據應屬適當。揆諸前
    開規定，爰依刑事訴訟法第159條之5之規定，認前揭證據資
    料均有證據能力。
二、上揭犯罪事實，業據被告鄭添貴於警詢、偵查及本院、左婷
    於偵查及本院審理時坦承不諱，並與證人黃世明於警詢陳明
    : 鄭添貴係高正欣介紹來賭博的，臺北市○○區○○街16巷
    38 號2樓由我主持，2,000元為1底，每台200元，輪流作莊
    ，若玩家放槍，則放槍的玩者給胡牌的玩家1底2000元，再
    加台數的錢（1台2000元），若玩家自摸胡牌，則自摸的玩
    家向其他三家各收1底2000元，再加收台數的錢等語相符（
    參偵卷第5頁），復有臺北市○○區○○街16巷38號2樓賭博
    場所照片2張（參偵卷第24頁）在卷可稽，足認被告二人前
    揭出於任意性之自白與事實相符，可以採信。從而，本件被
    告二人賭博之犯行，均事證明確，堪予認定，應依法論科。
三、核被告鄭添貴、左婷所為，各係犯刑法第266條第1項賭博罪
    。至於公訴人雖於本院審理時陳稱:被告二人是利用賭博行
    為詐賭，其二人涉有刑法第339條第1項之詐欺取財罪嫌，並
    與本件起訴事實為自然的同一行為云云。訊據被告二人均堅
    詞否認有何詐賭之情事，辯稱:是為防詐賭帶接收器去測有
    無詐賭，而不是去詐賭等語。按被告或共犯之自白，不得作
    為有罪判決之唯一證據，仍應調查其他必要之證據，以察其
    是否與事實相符，刑事訴訟法第156條第2項定有明文。又按
    賭博與詐賭之區別端在參與賭博之人，其贏輸是否具有射倖
    性。經查，本件被告鄭添貴、左婷二人於前揭時、地，在黃
    世明提供之賭博場所賭博財物時，因攜帶接收器、發射器等
    物而遭黃世明查覺後，當場分別在其二人身上起出接收器及
    發射器等物，分據被告鄭添貴於警詢及本院審理時，被告左
    婷於本院審理時坦承不諱，並據證人黃世明於警詢時指陳甚
    詳（參偵卷第3頁背面），且有接收器及發射器照片在卷可
    按（參偵卷第25頁）。被告鄭添貴於警詢時雖曾自白:黃世
    明發現伊與左婷使用發射器及接收器詐賭，我身上有接收器
    ，左婷身上有接收器和發射器，看左婷要什麼牌，他會使用
    長按和短按黏在腳底的發射器，我貼在小腿的接收器就會收
    到他的訊息，我就會知道他要什麼牌，我手上有的話我就會
    放給他，因為每次都輸錢，『才想到以此方式和左婷合作』
    來贏錢等語（參偵卷第10、12頁、14頁），但其於第2次警
    詢時供稱:大概在99年『5、6月』左右買的，沒有每次都使
    用工具，是『後來幾次』有跟朋友合作的時候才會用這些工
    具詐賭等語（參偵卷第14頁）。其前後所述使用前揭工具詐
    賭之次數已非完全一致。而依證人黃世明於警詢時所述，其
    並未目賭被告二人使用前揭接收器、發射器，發、接賭博訊
    息，其僅是懷疑被告二人有詐賭之行為，是其就此部分所為
    之證詞，係屬其個人主觀上臆測之詞，自難資為被告不利認
    定之依據。此外，卷內復無其他積極之證據諸如現場監視紀
    錄等資料，足以佐證被告二人在本件賭博之過程中，確實已
    經使用前揭發射器或接收器，互相發、接訊息進行詐賭之事
    實。既無證據證明被告二人當日已以其等所攜之發射器或接
    收器，互相發、接訊息，並進而藉由該工具使其二人與他人
    之賭博贏輸失去射倖性，基於罪疑有利被告之原則，自難徒
    憑被告鄭添貴前揭前後不一之供述，認定被告二人之賭博行
    為係屬詐賭，而構成刑法第339條第1項之罪責，附此敘明。
    爰審酌被告二人賭博財物，敗壞社會風氣，惟賭博之財物不
    高，犯罪所得各1萬元，業據被告鄭添貴於警詢供陳在案（
    參偵卷第13頁背面），暨犯後均坦承犯行之態度等一切情狀
    ，分別量處如主文所示之刑，並均諭知易服勞役之折算標準
    。至於被告二人當天賭博時所用之麻將並未扣案，且距離案
    發已半年，客觀上應已不存在，爰不另為沒收之諭知，附此
    敘明。
據上論斷，應依刑事訴訟法第452條、第284條之1、第299條第1
項前段，刑法第266條第1項、第42條第3項前段，刑法施行法第1
條之1，判決如主文。
本案經檢察官劉俊良到庭執行職務
中    華    民    國   100    年    4     月    8     日
                  刑事第二十庭  法  官  李桂英
以上正本證明與原本無異。
如不服本判決應於收受送達後10日內向本院提出上訴書狀，並應
敘述具體理由；其未敘述上訴理由者，應於上訴期間屆滿後20日
內向本院補提理由書（均須按他造當事人之人數附繕）「切勿逕
送上級法院」。
                                書記官  黃勤涵
中    華    民    國   100    年    4     月    8     日
附錄本案論罪科刑法條全文:
中華民國刑法第266條
（普通賭博罪與沒收物）
在公共場所或公眾得出入之場所賭博財物者，處 1 千元以下罰
金。但以供人暫時娛樂之物為賭者，不在此限。
當場賭博之器具與在賭檯或兌換籌碼處之財物，不問屬於犯人與
否，沒收之。